臺灣臺北地方法院民事判決　　　　　　 95年度簡上字第557號
上　訴　人　己○○
即反訴原告
上　訴　人　甲○○
　　　　　　　　　　　之5
　　　　　　中國電信工程開發股份有限公司
法定代理人　丙○○
被 上訴 人　錦新大樓管理委員會
即反訴被告
法定代理人　辛○○○
訴訟代理人　庚○○
　　　　　　乙○○
上列當事人間請求給付管理費事件，上訴人對於中華民國95年5
月25日臺灣臺北地方法院臺北簡易庭94年度北簡字第40328號第
一審判決提起上訴，本院判決如下：
    主  文
原判決關於命上訴人己○○給付被上訴人如附表所示金額及利息
部分及該部分假執行之宣告暨訴訟費用之裁判均廢棄。
上開廢棄部分，被上訴人在第一審之訴駁回。
其餘上訴駁回。
第一、二審訴訟費用，關於己○○部分由被上訴人負擔，餘由上
訴人甲○○、中國電信工程開發股份有限公司負擔。
反訴被告錦新大樓管理委員會應給付反訴原告己○○新台幣貳萬
肆仟壹佰壹拾伍元，及自民國九十五年九月七日起至清償日止，
按年息百分之五計算之利息。
反訴原告己○○其餘反訴駁回。
反訴訴訟費用由反訴被告錦新大樓管理委員會負擔四分之一，餘
由反訴原告己○○負擔。
   事  實
甲、程序方面：
一、按當事人喪失訴訟能力或法定代理人死亡或其代理權消滅者
    ，訴訟程序在有法定代理人或取得訴訟能力之本人，承受其
    訴訟以前當然停止；第168條至第172條及前條所定之承受訴
    訟人，於得為承受時，應即為承受之聲明；聲明承受訴訟，
    應提出書狀於受訴法院，由法院送達於他造，民事訴訟法第
    170條、第175條第1項、第2項、第176條分別定有明文。本
    件被上訴人之法定代理人於訴訟中由庚○○變更為辛○○○
    ，此有台北市政府95年1月25日府工建字第09560599200號函
    附卷可按（見本院卷第75頁），上訴人中國電信工程開發股
    份有限公司（下稱中國電信工程公司，原審誤載為「中國電
    信工業開發股份有限公司」）之法定代理人於訴訟中由梁易
    蓉變更為丙○○，此有公司及分公司基本資料查詢一份附卷
    可參（見本院卷第147頁），並已由被上訴人先後於民國96
    年4月11日、96年9月5日具狀聲明承受訴訟及由丙○○承受
    上訴人中國電信工程公司之訴訟（見本院卷第72頁、第161
    頁），核其承受訴訟之聲明合於前開規定，應予准許，合先
    敘明。
二、民事訴訟法第446條第2項規定：「提起反訴，非經他造同意
    ，不得為之。但有下列各款情形之一者，不在此限：一、於
    某法律關係之成立與否有爭執，而本訴裁判應以該法律關係
    為據，並請求確定其關係者。二、就同一訴訟標的有提起反
    訴之利益者。三、就主張抵銷之請求尚有餘額部分，有提起
    反訴之利益者。」。本件被上訴人提起本訴，主張上訴人己○○積欠管理費及垃圾清理費14,000元，而依法訴請其給付
    ，上訴人己○○則提起反訴，主張其對被上訴人有溢收垃圾
    清理費18,600元之返還請求權、代墊款9, 828元之返還請求
    權、修繕款43,085元及租金損失41,500元之損害賠償請求權
    ，因而主張與被上訴人之請求抵銷，並就抵銷餘額提起反訴
    ，經核無不合，應予准許，附此敘明。
三、本件上訴人甲○○、中國電信工程公司經合法通知，未於言
    詞辯論期日到場，核無民事訴訟法第386條所列各款情形，
    爰依原告之聲請，由其一造辯論而為判決。
乙、本訴部分：
一、被上訴人主張：
  (一)被上訴人前於民國87年5月14日經准予備查在案，依據錦新
    大樓公寓大廈規約及區分所有權人會議之決議，被上訴人之
    區分所有權人應按月繳交管理費，其中有使用之區分所有權
    人，每戶管理費為新台幣（下同）600元，而未使用之區分
    所有權人，每月管理費為300元，此外，使用之區分所有權
    人，每戶尚應繳交垃圾清理費每月100元，上訴人己○○、
    甲○○及中國電信工程公司雖為被上訴人之區分所有權人，
    惟未按時向被上訴人繳交如附表所示之管理費及垃圾清理費
    ，雖經被上訴人催討，上訴人仍然置之不理，為此爰依公寓
    大廈管理條例第21條、民法第22 9條、第233條第1項訴請上
    訴人應給付如附表所示之金額，及均自起訴狀繕本送達上訴
    人之翌日起至清償日止，按年息百分之五計算之利息。
  (二)對上訴人陳述之答辯：
  1.上訴人己○○所呈被證1之請款單，其中第2張請款事由記載
    「13樓之1門面修繕補助費」等語，該部分係屬上訴人己○○專有部分之修繕費用，依公寓大廈管理條例第10條第1項
    及第12條之規定，應由上訴人己○○自行負擔，其主張抵銷
    ，即屬無據。又上開請款單均係84年間所填製，於歷屆管委
    會交接時均未提及並辦理移交，則上訴人己○○主張墊付款
    項是否均為真正且屬必要費用，而應由被上訴人負擔，即有
    疑義。至上訴人己○○另主張支付修繕費用43,085元乙節，
    錦新大樓為14樓建築，不可能13樓之2漏水，而上下樓層及
    公設均無漏水，況該專有部分之維修費用及房租損失依法應
    由上訴人己○○與樓板上層之區分所有權人共同負擔，不應
    由上訴人負擔，且管理費係全體區分所有權人所有，並非被
    上訴人所有，是以其主張抵銷，實無理由。
  2.各項費用之收繳及支付方法，被上訴人係依錦新大樓公寓大
    廈管理規定第10條之授權及區分所有權人會議決議，向上訴
    人收取每戶100元之垃圾清理費用，自屬有據，上訴人甲○○主張兩戶之管理費較打通使用戶之管理費為高，及上訴人
    己○○所稱並無收取垃圾清理費之權限，均係對於規約及決
    議內容之誤解及斷章取義。93年之管理委員會決議請總幹事
    公告及催繳管理費，被上訴人乃張貼公告，公告住戶名單與
    欠繳月份，伊已催繳管理費。
二、上訴人方面：
　(一)上訴人己○○辯稱：
　1.84年間因被上訴人之管理費及公期基金遭淘空，無錢支付公
    共開銷，伊因擔任被上訴人財務委員，遂依當時主任委員梁
    台生之請求貸與9,828元，以墊付電費、車資、電話費、印
    章費、清潔費、垃圾清運費、執行公務損失等費用，依民法
    第478條、第546條第1、3項之規定，被上訴人均有返還義務
    ，伊已於92年2月22日向被上訴人主張與93年9月至94年3月
    之管理費予以抵銷。其次，依錦新大樓管理條例第12條、公
    寓大廈管理條例第10條第2項，屋頂平台之維護、修繕均應
    由被上訴人為之，被上訴人受委任處理事務，倘有過失，對
    於委任人應負賠償之責，錦新大樓之樓頂平台，排水設備不
    良，經常積水，被上訴人始終未予維護、修繕，迄90年6月
    間，被上訴人竟於頂樓平台向西女兒牆角挖洞，惟未接排水
    管至1樓，而造成伊所有之台北市○○○路○段108號13樓之2
    房屋滲水，導致壁紙脫落，伊因此支付修繕費用43,085元，
    被上訴人受任處理事務，應作為而不作為，致上訴人受有損
    害，自應負損害賠償責任，上訴人並依民法第227條及無因
    管理之規定請求賠償或返還。再者，因伊所有之上開房屋自
    90 年6月起嚴重滲水，遂遭承租人丁○○終止租約（原租金
    為10,000元），俟上訴人己○○自費修繕完竣，始於90年10
    月以每月9,500元之價格出租予盧怡華，上訴人己○○因此
    受有90年6月至9月租金損失各10,000元，90年10月至12月之
    租金差額共1,500元之損失，合計為41,500元，爰依民法第
    227 條、第216條第2項規定請求被上訴人賠償41,500元，並
    主張以上開修繕費用及租金損失與被上訴人之請求主張抵銷
    。
  2.伊所有13樓之1門面受流氓潑灑油漆，當任主委認證同意支
    付該部分之修繕費用，至於新舊管理委員會不問有無交接，
    其主體並未消滅，而樓頂平台係共用部分，自應由被上訴人
    管理修繕，且伊未居住錦新大樓，自不可能看到公告，亦未
    接到催告函或郵局告知函。
  3.依錦新大樓公寓大廈規定所載，區分所有權人應尊重區分所
    有權人會議繳交公共基金及管理費，並無垃圾清理費之名目
    ，此外，依錦新大樓86年度區分所有權人大會會議紀錄所載
    ，亦未決議收取垃圾清理費，足見垃圾清理費應包含於管理
    費中，而應由管理費支付，被上訴人顯無於管理費外另按月
    收取100元垃圾費之權限。被上訴人自87年1月1日起至94年9
    月30日止，共向上訴人己○○收取7年9月共93期，每期200
    元之垃圾清理費，合計為18,600元，自應返還上訴人己○○
    ，上訴人據此與被上訴人之請求，主張抵銷。
　(二)上訴人甲○○未於言詞辯論期日到場，惟其具狀辯稱：伊並
　  未居住被上訴人社區大樓，並未收受催繳通知，且大樓內通
    道無故變窄，危害住戶安全，且伊難以尋獲總幹事，又副主
    委之前並不支領薪水，但現今支領10,000元薪水，被上訴人
    不能擅自支薪，故伊拒繳，又被上訴人大樓規定二戶相連者
    係收受900元管理費，但伊二間分開，即需繳交1,400元，並
    不公平等語。
  (三)上訴人中國電信工程公司未於言詞辯論期日到場，惟其具狀
    辯稱：該公司所有之房屋長期未有人居住使用，出入口遭他
    人封住，公共設施亦遭人侵佔，被上訴人並未盡責管理，又
    該公司並未收受催繳管理費之通知，且大樓內通道無故變窄
    ，危害住戶安全，且伊難以尋獲總幹事，但主任委員、財務
    委員及委員等均自被上訴人處支領薪水，又自新任主任管理
    委員接任之後，從未公布財務報表，且主任委員竟向被上訴
    人借支金錢，顯非合理等語。
三、原審判決上訴人己○○應給付14,000元及自94年11月23日起
    至清償日止，按年息百分之五計算之利息，上訴人甲○○應
    給付21,000元及自94年11月23日起至清償日止，按年息百分
    之五計算之利息，上訴人中國電信工程公司應給付6,300元
    ，及自95年1月13日起至清償日止，按年息百分之五計算之
    利息，上訴人等人不服提起上訴，上訴人之上訴聲明均為：
    (一)原判決廢棄；(二)上開廢棄部分，被上訴人在第一審之訴駁
    回，被上訴人答辯聲明則為：上訴人之上訴均駁回。
四、被上訴人起訴主張業經台北市政府同意准予備查，上訴人等
    人均為錦新大樓之區分所有權人，依據錦新大樓公寓大廈規
    約及區分所有權人會議之決議，被上訴人之區分所有權人應
    按月繳交管理費，其中有使用之區分所有權人，每戶管理費
    為600元，而未使用之區分所有權人，每月管理費為300元等
    情，業據其提出公寓大廈管理組織報備證明、錦新大樓公寓
    大廈管理規約、錦新大樓86年10月5日86年度區分所有權人
    大會會議紀錄、公告及如附表所示之建物登記謄本等件為證
    （見本院卷(一)第14頁、第20頁至第22頁、第23頁、第27頁、
    第31頁至第33頁、第49頁、第61頁至第66頁），應堪信為真
    實。茲被上訴人主張上訴人積欠如附表所示之管理費及垃圾
    清理費未償，惟為上訴人所否認，並以前揭情詞置辯，則兩
    造爭執之點為：(一)被上訴人請求之管理費及垃圾清理費，是
    否有據？(二)上訴人己○○主張抵銷之債權（溢收垃圾費、代
    墊款、修繕款及租金損失）是否存在，茲分述如后：
  (一)經查，依據錦新大樓公寓大廈規約第10條第1項規定：「管
    理費由各區分所有有權人依照區分所有權人會議之決議分擔
    之。」，同條第3項則規定：「各項費用之收繳、支付方法
    ，授權管理委員會訂定。」（見原審卷(一)第22頁），而依區
    分所有權人會議之決議，錦新大樓之區分所有權人應按月繳
    交管理費，其中有使用之區分所有權人，每戶管理費為600
    元，而未使用之區分所有權人，每月管理費為300元等情，
    業據被上訴人提出錦新大樓86年10月5日86年度區分所有權
    人大會會議紀錄（見原審卷(一)第23-28頁），而上訴人等就
    上開區分所有權人會議之決議，業已符合公寓大廈管理條例
    第31條規定之出席人數及表決比例，暨分別積欠如附表所示
    之管理費尚未繳納之事實，均未爭執，是以被上訴人主張依
    據上開決議之內容向上訴人等收取管理費，即屬有據。雖上
    訴人甲○○辯稱：錦新大樓住戶倘係兩戶相連係收受900元
    管理費，伊所有之二戶係分開，故需繳交1,400元，並不公
    平乙節，上開管理費之收費標準既已由區分所有權人會議決
    議通過，倘上訴人認上開收費標準有未盡合理之處，自應提
    案由區分所有權人會議表決是否加以調整，尚不得據此欠繳
    管理費。至上訴人中國電信工程公司雖辯稱：該公司未收受
    催繳管理費之通知，且被上訴人未盡責管理之責等語，惟按
    區分所有權人或住戶積欠應繳納之公共基金或應分擔或其他
    應負擔之費用已逾二期或達相當金額，經定相當期間催告仍
    不給付者，管理負責人或管理委員會得訴請法院命其給付應
    繳之金額及遲延利息，公寓大廈管理條例第21條定有明文。
    查上訴人等分別積欠如附表所示之管理費均已逾二期之金額
    ，業經被上訴人以張貼公告之方式催告上訴人等給付，此有
    公告一紙附卷可按（見原審卷(一)第30頁），且上訴人等迄未
    給付管理費，則被上訴人依上開規定提起本件訴訟請求上訴
    人等給付管理費及遲延利息，即屬有據。況契約互負債務者
    ，於他方當事人未為對待給付前，得拒絕自己之給付，民法
    第264條第1項前段固有明文規定，是當事人一方得拒絕者，
    以契約互負債務為前提要件，而上訴人繳交管理費之義務，
    與被上訴人應盡善良管理人注意義務處理事務之間，並非立
    於對待給付之地位，上訴人中國電信工程公司倘認被上訴人
    未盡職責，亦應透過區分所有權人會議重行選任管理委員，
    尚不得執此拒絕給付管理費。至上訴人己○○辯稱被上訴人
    並無另行收取垃圾清理費之依據，垃圾清理費應包含於管理
    費乙節，經查，上訴人己○○自承自87年1月1日起至93年8
    月止均有按月繳納每戶100元之垃圾清理費予被上訴人（見
    本院卷第27頁），此外，上訴人己○○前曾於94年2月22日
    發函向被上訴人請求歸還墊款，其函文內容亦記載「本人．
    ．原本逐月繳交13樓之1及之2的管理費從93年9月至94年3月
    計9,800元，無法繳交，因而提請委員會該歸還之墊款9,728
    元逕行相抵銷，順結此案。」（見原審卷(一)第183-1頁），
    由上足見上訴人己○○自87年1月1日起至93年8月止均有按
    月繳納每戶700元予被上訴人（含管理費600元，垃圾清理費
    100元），其繳納期間長達6年8月，參以證人壬○○於本院
    結證稱：「（何時擔任管委會的總幹事？）89年至92年初。
    」、「（擔任總幹事時為何管理費由新台幣600元整提高為
    新台幣700元整？）是因為加了新台幣100元整的垃圾費。」
    等語（見本院卷第133頁反面、第134頁），抑有進者，其他
    區分所有權人於原審均未就實際居住住戶之管理費應加收
    100元垃圾清理費之事實予以爭執，足見上訴人己○○與其
    他實際居住之區分所有權人及被上訴人間確有委任被上訴人
    代為處理垃圾，而由被上訴人按月收取垃圾清理費100元之
    合意，而上訴人己○○並未爭執其確有使用其所有如附表所
    示房屋之情事，被上訴人亦確有代為處理垃及並支付垃圾費
    之事實，業據其提出原證7之估價單為證，則被上訴人請求
    上訴人己○○按月每戶應給付垃圾清理費100元，即屬有據
    。
  (二)按二人互負債務，而其給付種類相同，並均屆清償期者，各
    得以其債務與他方之債務，互為抵銷，但依債之性質不能抵
    銷或依當事人之特約不得抵銷者不在此限，民法第334條第1
    項定有明文；又被告對於原告起訴主張之請求，提出抵銷之
    抗辯，祇須其對於原告確有已備抵銷要件之債權即可，至原
    告對於被告所主張抵銷之債權曾有爭執，或被告已另案起訴
    請求，均不影響被告抵銷權之行使；抵銷為消滅債務之單獨
    行為，只須與民法第334條所定之要件相符，一經向他方為
    此意思表示即生消滅債務之效果，原不待對方之表示同意（
    最高法院67年台上字第1647號、50年台上字第291號判例意
    旨參照）。上訴人己○○主張以溢收垃圾清理費、代墊款、
    修繕款及租金損失等債權，對被上訴人之管理費債權主張抵
    銷等情，經查：
  1.上訴人己○○主張被上訴人自87年1月1日起至94年9月30 日
    無權收取每月垃圾清理費200元，其溢收之總額為18,600元
    ，並以之主張抵銷管理費乙節，經查，上訴人己○○與被上
    訴人間確有委任被上訴人代為處理垃圾，而由被上訴人按月
    每戶收取垃圾清理費100元之合意，業如前述，則被上訴人
    向上訴人己○○收取垃圾清理費，尚非無法律上之原因，從
    而，上訴人己○○請求被上訴人返還垃圾清理費18,600元，
    尚非有據。
  2.按當事人主張有利於己之事實者，就其事實有舉證之責任；
    又私文書應由舉證人證其真正，民事訴訟法第277條前段、
    第357條分別定有明文。上訴人己○○辯稱曾因擔任被上訴
    人之財務委員，而貸與9,828元予被上訴人，俾以墊付電費
    、車資、電話費、印章費、清潔費、垃圾清運費、執行公務
    損失等費用等情，並提出請款單6紙為據，惟經核閱其所呈
    請款單，該單據均係由上訴人己○○製作，業據被上訴人否
    認其真正，依首揭說明，自應由上訴人己○○證明上開私文
    書之真正，上訴人己○○雖聲請傳喚證人梁台生以資證明，
    惟經本院依聲請傳喚證人梁台生後，其並未到庭，復具狀陳
    明其已應聘至大陸工作，且無法記憶任何事情，聲請本院不
    予列為證人（見本院卷第101-1頁），此外，上訴人己○○
    並未提出其他事證證明上開請款單之真正，是其據以主張抵
    銷積欠之管理費用云云，顯屬無據。
  3.再者，上訴人己○○另辯稱被上訴人於頂樓平台向西女兒牆
    角挖洞，惟未接排水管至1樓，造成伊所有之台北市○○○
    路○段108號13樓之2房屋滲水，並導致壁紙脫落，伊因此支
    付修繕費用43,085元乙節，業據其提出報價單、現金支出傳
    票、統一發票、估價單為據，並經證人即鋐鳴興業有限公司
    負責人戊○○到院證稱：「（上訴人己○○是否確實有委任
    你進行修繕？）有。（修繕內容為何？）房屋室內牆壁有漏
    水，頂樓與樓板的交接縫因老舊而漏水，所以上訴人委託我
    們去作防水，我們修繕的部份主要是從房屋的內部去做防水
    ，外面有作局部的防水。（報價單上所載漏水原因是否經現
    場勘驗？）是，頂樓平台牆面有被鑿洞而沒有排水管，是造
    成上訴人房屋漏水的原因。」、「（修繕費用若干？）實際
    金額我有開發票給上訴人，實際金額為新台幣38,115元整，
    牆壁壁紙部分我有介紹我的師傅給上訴人己○○，那部分的
    金額我不清楚。（【提示原審卷第191頁】是否為開修繕款
    之發票？）是。（【提示原審卷第192頁】是否上訴人支付
    壁紙修復的費用？）是。」、「主要是屋頂與牆面交接縫地
    方老舊造成滲水，而屋頂平台打的洞在交接縫附近，所以產
    生滲水。」、「（屋頂與牆面的交接縫是屬於房屋室內個人
    部分或室外公共設施部分？）是室外公共設施部分。（所採
    取的修繕措施為何？）從室內高壓灌注發泡ＰＵ以填補縫隙
    ，還有作滲透防水牆，這些都是作在外面，正常的方式應該
    將屋頂的防水層全部剷除，作新的防水層，但是費用比較高
    ，所以我們只有用上開方式填補縫隙，費用也比較便宜，所
    以我為上訴人所施作的部份是必需支出的修繕費用。」等語
    （見本院卷第108頁正反面、第109頁），而被上訴人對於確
    有在頂樓平台牆角鑿洞，惟未接排水管至1樓之事實，並未
    爭執，足見上訴人己○○所有之台北市○○○路○段108號13
    樓之2房屋，確有因被上訴人於頂樓平台牆邊鑿洞，導致其
    室內產生滲水之情事。上訴人己○○所支出之修繕費用，其
    中38,115元為室外公共設施屋頂防水工程之工程款，4,970
    元則為上訴人己○○專有部分地磚及壁紙之修復費用（見原
    審卷(一)第191、192頁），按管理事務，利於本人，並不違反
    本人明示或可得推知之意思者，管理人為本人支出必要或有
    益之費用，或負擔債務，或受損害時，得請求本人償還其費
    用及自支出時起之利息，或清償其所負擔之債務，或賠償其
    損害，民法第176條定有明文。查頂樓平台係共用部分，其
    其修繕管理本應由被上訴人為之，上訴人己○○未受委任並
    無義務，而為被上訴人管理事務修繕頂樓平台施作防水工程
    ，自係有利於被上訴人，且未違反被上訴人本人明示或可得
    推知之意思，則上訴人己○○就其為被上訴人代墊之頂樓防
    水工程款38,115元，依民法無因管理之法律關係向被上訴人
    請求償還，自屬有據，上訴人己○○據以主張抵銷負欠之管
    理費，為有理由。至於上訴人己○○雖另為其專有部分支出
    4,970元之修繕費用，惟按專有部分、約定專用部分之修繕
    、管理、維護，由各該區分所有權人或約定專用部分之使用
    人為之，並負擔其費用，公寓大廈管理條例第10條第1項定
    有明文，是以專有部分之修繕費用自應由上訴人己○○負擔
    ，此外，受任人因處理委任事務有過失，或因逾越權限之行
    為所生之損害，對於委任人應負賠償之責，民法第544條固
    定有明文。查被上訴人係管理委員會，僅為公寓大廈區分所
    有權人團體之代表機關，而公寓大廈管理委員會之管理委員
    則係由區分所有權人互選產生，實質是受區分所有權人委任
    處理事務，從而上訴人己○○專有部分之房屋，縱因管理委
    員之過失而受有損害，並支出4,970元之修繕費用，惟其與
    被上訴人間既無委任其修繕專有部分之契約關係存在，被上
    訴人復無修繕其專有部分之義務，自無從依債務不履行、無
    因管理或委任之法律關係請求被上訴人請求賠償上開4,970
    元之修繕費用，上訴人己○○就此主張抵銷積欠之管理費用
    云云，顯屬無據。
  4.上訴人己○○另主張伊所有台北市○○○路○段108號13樓之
    2房屋因嚴重滲水，而遭承租人丁○○於90年6月間終止租約
    ，因而受有41,500元之租金損害乙節，固據其提出房屋租賃
    契約二份為證，惟查，證人丁○○於本院證稱：「（是否曾
    經向上訴人己○○承租台北市○○○路之房屋？）有。」、
    「（是否曾經因為房屋漏水而不續租？）我不記得。」、「
    （租到何時？）90年5月最後1次支付租金給上訴人，90年6
    月份就沒有住在該處。（租期尚未屆滿為何未續租？）時間
    太久，我沒有印象。」等語（見本院卷第107頁正反面、第
    117 頁正反面），則上訴人己○○與訴外人丁○○間是否確
    因房屋漏水而終止租約，即非無疑。至於證人壬○○雖證稱
    ：「（是否知悉當時己○○的房客因為漏水而解約？）好像
    有這回事。」、「（上訴人己○○的房客解約你如何知悉？
    ）我不記得是誰告訴我這件事。」等語（見本院卷第133頁
    反面），足見證人壬○○知悉解約之事係由他人傳聞而來，
    並非其親身見聞此事，尚不得據此而為上訴人己○○有利之
    認定。至於上訴人己○○自90年10月起以每月9,500元之價
    格出租予盧怡華，雖較先前出租予丁○○之價格降低500元
    ，惟其租金減少之原因為何，上訴人己○○並未提出任何事
    證予以證明，尚難因此而認上訴人己○○受有租金損害41,5
    00元。
  5.綜上，上訴人己○○得請求被上訴人返還所代墊之頂樓防水
    工程款38,115元，經與被上訴人請求給付之管理費14,000元
    予以抵銷後，上訴人己○○自不須再給付管理費予被上訴人
    。
丙、反訴部分：
一、反訴原告即上訴人己○○起訴主張：伊對反訴被告即被上訴
    人有代墊款9,828元之返還請求權、修繕款43,085元及租金
    損失41,500元之損害賠償請求權，經與反訴被告之請求抵銷
    後，尚有100,513元之債權餘額，屢經催告，反訴被告均未
    置理，為此提起本件反訴。並聲明：反訴被告應給付反訴原
    告100,000元，及自反訴狀繕本送達反訴被告翌日起至清償
    日止，按年息百分之五計算之利息。
二、反訴被告即被上訴人則以：反訴原告所呈被證1之請款單，
    其中第2張請款事由記載「13樓之1門面修繕補助費」等語，
    該部分係屬上訴人己○○專有部分之修繕費用，依公寓大廈
    管理條例第10條第1項及第12條之規定，應由反訴原告自行
    負擔，且上開請款單均係84年間所填製，迄今已逾10年，當
    無不於歷屆管委會交接之際列為應付帳款之列，惟反訴原告
    從未於區分所有權人會議主張權利，非無疑義。況其所呈請
    款單，其中第3張請款單註明「已付」字樣，第1、4、6張請
    款單則均係加註「墊」字於「已付」字樣之旁，與一般正常
    書寫有異，顯有變造之嫌，第5張則無主任委員之覆核章戳
    ，斯時反訴原告擔任管理委員會之財務委員兼出納，上開請
    款單均係出自其個人之手，則其未依民事訴訟法第357條前
    段舉證證明為真正前，其主張應屬無據。至反訴原告專有部
    分之修繕費用及房租損失，應與其樓板上層之區分所有權人
    共同負擔，不應由反訴被告負擔等語資為抗辯。並聲明：駁
    回反訴原告之反訴。
三、經查，反訴原告己○○請求反訴被告返還溢收垃圾處理費
    18,600元、代墊款9,828元、租金損失41,500元及其專用部
    分之修繕費用4,970元等情，均非有據，至反訴原告己○○
    另依無因管理之法律關係請求反訴被告償還其所代墊之頂樓
    防水工程款38,115元，核屬有理，業如前述，經與反訴被告
    請求給付之管理費14,000元予以抵銷後，反訴原告己○○另
    請求反訴被告給付24,115元，為有理由，其逾此範圍之請求
    ，為無理由，應予駁回。
丁、綜上所述，上訴人己○○、甲○○及中國電信工程公司既積
    欠錦新大樓管理費已逾2期以上，且經催告仍不給付，被上
    訴人依據公寓大廈管理條例第21條規定，訴請上訴人甲○○
    及中國電信工程公司應給付如附表所示管理費，及分別自附
    表所示之日（即起訴狀繕本送達翌日）起至清償日止按年息
    百分之五計算之法定遲延利息，為有理由，應予准許。至上
    訴人己○○部分，因其抗辯代墊頂樓防水工程款38,115元，
    並主張與前揭管理費抵銷，核無不合，是以原審就上訴人己○○部分，為其敗訴之判決，並依職權為假執行之宣告，自
    有未洽。上訴意旨就此部分指摘原判決不當，求予廢棄改判
    ，為有理由。至於上訴人甲○○、中國電信工程公司部分，
    原審判命渠等給付，並依職權為假執行之宣告，核無違誤，
    上訴意旨，就此部分，仍執陳詞，指摘原判決不當，求予廢
    棄，為無理由，應駁回其上訴。另反訴原告己○○提起反訴
    ，依無因管理之法律關係請求被上訴人給付反訴被告給付
    24,115元及自反訴狀送達翌日（95年9月7日）起按年息百分
    之五計算之利息，為有理由，其逾此範圍之請求，為無理由
    ，應予駁回。
戊、就反訴部分，反訴原告為假執行宣告之聲請，然本件上訴利
    益未逾新台幣150萬元，依法不得上訴第三審，本院判決確
    定後即可為執行名義，故無庸再為假執行之諭知，併此敘明
    。
己、本件因事證已臻明確，兩造其餘攻擊及防禦方法及提出之證
    據資料，均經本院審酌後，核與判決結果不生影響，爰無庸
    逐一論述。
庚、據上論結，本件己○○之上訴為有理由，甲○○、中國電信
    工程公司之上訴為無理由，己○○之反訴為一部分有理由，
    一部分無理由，爰依民事訴訟法第436條之1第3項、第449條
    第1項、第450條、第385條第1項前段、第79條，判決如主文
    。
中　　華　　民　　國　　96　　年　　10　　月　　22　　日
                  民事第二庭    審判長法　官　黃蓓蓓
                                      法  官  蔡政哲
                   　　　　　　　　　 法　官　林欣蓉
附表：               積欠金額、積欠管理費期間及利息起算
                     日
一、己○○　　　　　 14,000元
  　　　　　　　　　（台北市○○○路○段108號13樓之1及之2
                     房屋，93年9月至94年3月，94年7月至94
                     年9月，每期各600元管理費+100元垃圾
                     清理費）
                     利息起算日：94年11月23日
二、甲○○           21,000元
                    （台北市○○○路○段108號13樓之5及之
                     7，93年7月至94年9月，每期各700元）
                     利息起算日：94年11月23日
三、中國電信工程公司 6,300元
                    （台北市○○○路○段108號6樓之10，93
                     年1月至94年9月，每期300元）
                     利息起算日：95年1月13日
以上正本係照原本作成
本判決不得上訴
中　　華　　民　　國　　96　　年　　10　　月　　22　　日
                                  　　書記官　黃慧怡
